臺灣雲林地方法院刑事裁定
111年度聲字第58號
聲  請  人  臺灣雲林地方檢察署檢察官
受  刑  人  吳柏修



上列聲請人因受刑人數罪併罰有二裁判以上，聲請定其應執行之
刑（聲請案號：臺灣雲林地方檢察署110年度執緝字第399號），
本院裁定如下：
    主  文
甲○○所犯如附表所示之罪刑，應執行有期徒刑拾壹月。
    理  由
一、聲請意旨略以：受刑人甲○○因犯竊盜等案件，先後經判決確
    定（如附表），符合數罪併罰之要件，應依刑法第53條及第
    51條第5款之規定，聲請定其應執行之刑，爰依刑事訴訟法
    第477條第1項規定聲請裁定等語。
二、按數罪併罰，分別宣告其罪之刑，如宣告多數有期徒刑者，
    於各刑中之最長期以上，各刑合併之刑期以下，定其刑期，
    但不得逾30年，刑法第51條第5款定有明文。又裁判確定前
    犯數罪者，併合處罰之。但有下列情形之一者，不在此限：
    ㈠得易科罰金之罪與不得易科罰金之罪。㈡得易科罰金之罪與
    不得易服社會勞動之罪。㈢得易服社會勞動之罪與不得易科
    罰金之罪。㈣得易服社會勞動之罪與不得易服社會勞動之罪
    。前項但書情形，受刑人請求檢察官聲請定應執行刑者，依
    第51條規定定之，刑法第50條亦定有明文。另法律上屬於自
    由裁量之事項，有其外部性界限及內部性界限，並非概無拘
    束。依據法律之具體規定，法院應在其範圍選擇為適當之裁
    判者，為外部性界限；而法院為裁判時，應考量法律之目的
    ，及法律秩序之理念所在者，為內部性界限。法院為裁判時
    ，二者均不得有所逾越（最高法院80年台非字第473號判例
    意旨參照）。是以數罪併罰，有二裁判以上，定其應執行之
    刑時，固屬法院自由裁量之事項，然仍應受前揭外部性界限
    及內部性界限之拘束。復按數罪併罰之數罪均得易科罰金，
    其應執行之刑逾6月者，亦得以新臺幣1千元、2千元或3千元
    折算1日，易科罰金，刑法第41條第8項定有明文，亦有司法
    院大法官釋字第366號解釋及第662號解釋意旨可資參照，是
    反面解釋，若數罪併罰之各罪中有不得易科罰金者，即無上
    開刑法規定及大法官解釋意旨之適用，而無庸於定應執行刑
    時，諭知易科罰金之折算標準。
三、經查
㈠、受刑人所犯如附表編號1號所示之罪所處之刑得易科罰金，而
    附表編號2號所示之罪所處之刑則不得易科罰金、得易服社
    會勞動，依照刑法第50條第1項但書、第2項之規定，除非受
    刑人請求檢察官聲請定其應執行之刑，否則上開各罪應不得
    併合處罰，而使受刑人喪失易科罰金之利益，惟受刑人就附
    表所示各罪，業已請求檢察官聲請合併定其應執行之刑，此
    有受刑人出具之臺灣雲林地方檢察署刑法第50條第1項但書
    案件是否請求定應執行刑調查表1紙在卷可稽，本件符合刑
    法第50條第2項之規定，即得合併定應執行刑。
㈡、又受刑人所犯如附表編號2所示之罪，經本院以109年度訴緝
    字第21號原判決定其應執行有期徒刑7月確定，有附表所示
    之刑事判決、臺灣高等法院被告前案紀錄表在卷可稽。是本
    件定應執行刑，除不得逾越刑法第51條第5款所定法律之外
    部界限，即不得重於如附表所示各罪加計之總和外，亦應受
    內部界限之拘束，即不得重於前揭所定之執行刑有期徒刑7
    月及其餘宣告刑有期徒刑6月加計後之總和，即不得逾有期
    徒刑1年1月。從而，聲請人以本院為最後事實審法院，聲請
    就受刑人所犯如附表所示之各罪定其應執行刑，經核與前述
    規定及裁判要旨尚無不合，應予准許。本院依前揭法條規定
    ，並考量附表所示各罪之犯罪時間、犯罪之同質性以及定應
    執行刑之限制加重原則，兼顧刑罰衡平之要求及矯正受刑人
    之目的，在未逾越內、外部界限之限度內，定其應執行之刑
    如主文所示。至受刑人所犯得易科罰金之罪，但因與不得易
    科罰金之罪合併處罰結果，於定應執行刑時原可易科部分所
    處之刑，即無庸為易科罰金折算標準之諭知，附此敘明。
四、依刑事訴訟法第477條第1項，刑法第50條、第53條、第51條
    第5款，裁定如主文。
中　　華　　民　　國　　111 　年　　1 　　月　　25　　日
                      刑事第七庭    法　官　王子榮
以上正本證明與原本無異。
如不服本裁定，應於裁定送達後5日內向本院提出抗告狀（須附
繕本）。
                                    書記官  李沛瑩
中　　華　　民　　國　　111 　年　　1 　　月　　25　　日
附表：受刑人甲○○應執行刑案件一覽表
  編      號              1                      2                 罪      名   侵入住宅竊盜 偽造文書等     宣  告  刑   有期徒刑6月                有期徒刑3月一次 有期徒刑6月一次 應執行有期徒刑7月            犯 罪 日 期     108 年2 月17 日 108 年2 月19 日 108 年2 月20 日           偵查機關及案號  機  關 臺灣雲林地方檢察署    臺灣雲林地方檢察署      案 號    108年度偵字第3909號        108年度偵字第3909號  最後事實審            法  院 臺灣雲林地方法院        臺灣雲林地方法院        案  號 109 年度訴緝字第21號 109 年度訴緝字第21號   日  期 109 年12 月24日 109 年12 月24日  確定判決            法  院 臺灣雲林地方法院        臺灣雲林地方法院            案  號 109 年度訴緝字第21號 109 年度訴緝字第21號   日  期 110 年2 月2 日 110 年2 月2 日  是否為得易科罰金之案件  是 否（因兒童及少年福利與權益保障法第112條第1項前段加重而成為不得易科）  備         註  雲林地檢110年度執字第440號 (110年度執緝字第399號) 雲林地檢110年度執字第439號 (110年度執緝字第398號)